【裁判字號】    99,審易,153
【裁判日期】    990325
【裁判案由】    違反毒品危害防制條例
【裁判全文】
臺灣新竹地方法院刑事宣示判決筆錄     99年度審易字第153號
公  訴  人  臺灣新竹地方法院檢察署檢察官
被      告  乙○○
指定辯護人  本院公設辯護人甲○○
上列被告因違反毒品危害防制條例案件，經檢察官提起公訴（98
年度毒偵字第1897號、99年度毒偵字第190號、第198 號、第312
號），檢察官聲請改依協商程序而為判決，本院於中華民國99年
3月25日下午4時在本院刑事第八法庭宣示判決，出席職員如下：
                        法  官  魏瑞紅
                        書記官  李佩玲
                        通  譯  鄭敏郎
法官起立朗讀判決主文、犯罪事實要旨、處罰條文、附記事項及
告以上訴限制、期間並提出上訴狀之法院，且諭知記載其內容：
一、主  文
乙○○施用第二級毒品，處有期徒刑柒月；又施用第二級毒品，
處有期徒刑柒月，扣案之甲基安非他命壹包（毛重零點肆伍公克
），沒收銷燬之，玻璃球吸食器壹個，沒收之；又施用第二級毒
品，處有期徒刑柒月，扣案之甲基安非他命壹包（毛重零點肆壹
公克），沒收銷燬之；又施用第二級毒品，處有期徒刑柒月，扣
案之安非他命吸食器壹組，沒收之。應執行有期徒刑壹年拾月，
扣案之甲基安非他命貳包（分別毛重零點肆伍公克、零點肆壹公
克），均沒收銷燬之，玻璃球吸食器壹個、安非他命吸食器壹組
，均沒收之。
二、犯罪事實要旨：
（一）乙○○前於民國96年間，因2 犯施用第二級毒品案件，
      經本院以96年度竹北簡字第55號判決判處有期徒刑5 月確
      定，嗣因適用中華民國九十六年罪犯減刑條例，復經本院
      以96年度聲減字第1575號裁定減為有期徒刑2 月又15日確
      定；復於同年間，因加重竊盜未遂案件，經本院以96年
      度竹北簡字第266號判決判處有期徒刑4月確定；復於同
      年間，因3 犯施用第二級毒品案件，經本院以96年度竹北
      簡字第313號判決判處有期徒刑5月確定，上開、案件
      ，復經本院以96年度聲字第1062號裁定定應執行有期徒刑
      8 月確定；復於同年間，因竊盜案件，經本院以96年度
      竹北簡字第236 號判決判處拘役40日確定；復於同年間
      ，因詐欺案件，經臺灣臺南地方法院以96年度簡上字第
      583號判決判處有期徒刑6月，減為有期徒刑3 月確定；
      復於同年間，因竊盜案件，經本院以97年度竹北簡字第15
      號判決判處有期徒刑3月確定；復於97年間，因4犯施用
      第二級毒品案件，經本院以97年度竹北簡字第126 號判決
      分別判處有期徒刑4月、4月，應執行有期徒刑6 月確定，
      上開、案件，復經本院以97年度聲字第808 號裁定定
      應執行有期徒刑8月確定，上開各案經接續執行，於98年3
      月24日縮短刑期假釋付保護管束出監，假釋期滿日為98年
      9月13日，嗣遭撤銷假釋，尚有殘刑5月又20日，是尚未執
      行完畢（不構成累犯）。
（二）乙○○前於95年間，因初犯連續施用第二級毒品案件，經
      本院以95年度毒聲字第161 號裁定送勒戒處所觀察、勒戒
      後，因認無繼續施用毒品之傾向，於95年7 月24日出所執
      行完畢，嗣經臺灣新竹地方法院檢察署檢察官以95年度毒
      偵字第561號為不起訴處分確定。
（三）詎其仍不知戒斷毒癮，復基於施用第二級毒品甲基安非他
      命之犯意，分別為下列犯行：
   (1)於98年10月27日晚上11時許在警局採尿時起往前回溯96小
      時內之某時，在不詳處所，以將第二級毒品甲基安非他命
      置於玻璃球內燒烤後吸食煙霧之方式，施用第二級毒品甲
      基安非他命1次。嗣於98年10月27日晚上8時15分許，在新
      竹縣竹北市○○路857 巷為警盤查，因乙○○為毒品調驗
      人口，經警徵得其同意採集其尿液送驗後，結果呈安非他
      命、甲基安非他命陽性反應，始悉上情。
   (2)於98年12月9日晚上9時許，在其位於新竹縣竹北市○○路
      863巷5弄13號住處內，以將第二級毒品甲基安非他命置於
      玻璃球內燒烤後吸食煙霧之方式，施用第二級毒品甲基安
      非他命1次。嗣於同月10日凌晨1時10分許，在新竹縣竹北
      市○○○路旁公園，因行跡可疑為警盤查，經其同意搜索
      後，當場扣得其所有之甲基安非他命1 包（毛重0.45公克
      ）、玻璃球吸食器1 個，經警採集其尿液送驗，結果呈安
      非他命、甲基安非他命陽性反應，始悉上情。
   (3)於98年12月18日晚上8、9時許，在其位於新竹縣竹北市○
      ○路863巷5弄13號住處房間內，以將第二級毒品甲基安非
      他命置於玻璃球內燒烤後吸食煙霧之方式，施用第二級毒
      品甲基安非他命1 次。嗣於同月20日晚上10時許，因另案
      涉嫌竊盜案件，為警在新竹縣竹北市○○街171 號查獲，
      經其同意搜索後，當場扣得其所有之甲基安非他命1 包（
      毛重0.41公克），經警採集其尿液送驗，結果呈安非他命
      、甲基安非他命陽性反應，始悉上情。
   (4)於99年1月26日晚上8時許，在其位於新竹縣竹北市○○路
      863巷5弄13號住處內，以將第二級毒品甲基安非他命置於
      玻璃球內燒烤後吸食煙霧之方式，施用第二級毒品甲基安
      非他命1次。嗣於同月29日晚上9時35分許，為警持拘票在
      上開住處將乙○○拘提到案，經其同意搜索後，當場扣得
      其所有之安非他命吸食器1 組，經警採集其尿液送驗，結
      果呈安非他命、甲基安非他命陽性反應，始悉上情。
三、處罰條文：
    毒品危害防制條例第10條第2項、第18條第1項前段，刑法第
    38條第1項第2款、第51條第5款。
四、協商判決除有刑事訴訟法第455條之4第1項第1款於本訊問程
    序終結前，被告撤銷協商合意或檢察官撤回協商聲請者；第
    2款被告協商之意思非出於自由意志者；第4款被告所犯之罪
    非第455條之2第1項所定得以聲請協商判決者；第6款被告有
    其他較重之裁判上一罪之犯罪事實者；第7 款法院認應諭知
    免刑或免訴、不受理者情形之一，及違反同條第2 項「法院
    應於協商合意範圍內為判決；法院為協商判決所科之刑，以
    宣告緩刑或2 年以下有期徒刑、拘役或罰金為限」之規定者
    外，檢察官與被告、辯護人均不得上訴。
五、如有前項得上訴之情形，得自收受宣示判決筆錄送達之日起
    10日內，向本院提出上訴書狀，上訴於第二審法院。
中    華    民    國    99    年    3     月    25    日
                      刑事第九庭  書記官  李佩玲
                                  法  官  魏瑞紅
以上正本證明與原本無異。
                                  書記官  李佩玲
中    華    民    國    99    年    3     月    25    日
附錄論罪科刑法條：
毒品危害防制條例第10條第2項：
施用第二級毒品者，處 3 年以下有期徒刑。

司法院資訊處製作；財團法人民間司法改革基金會備份。
